【裁判字號】    99,訴,766
【裁判日期】    980423
【裁判案由】    妨害性自主
【裁判全文】
臺灣板橋地方法院刑事判決               99年度訴字第766號
公  訴  人  臺灣板橋地方法院檢察署檢察官
被      告  乙○○
上列被告因妨害性自主案件，經檢察官提起公訴（99年度偵字第
5620號），被告於本院準備程序中就被訴事實為有罪之陳述，經
詢問當事人意見，合議庭裁定由受命法官依簡式審判程序獨任審
理，本院判決如下：
    主  文
乙○○對於十四歲以上未滿十六歲之女子為性交，處有期徒刑拾
月。緩刑貳年，緩刑期間付保護管束，並應向檢察官指定之政府
機關、政府機構、行政法人、社區或其他符合公益目的之機構或
團體提供壹佰小時之義務勞務。
    事  實
一、乙○○於民國98年10月間，與14歲以上未滿16歲代號000000
    00號之少女（於民國84年2 月出生，真實姓名年籍詳卷，下
    稱甲 女），交往進而成為男女朋友。詎乙○○明知甲 女係14
    歲以上未滿16歲之女子，竟仍基於對14歲以上未滿16歲之女
    子為性交之犯意，於如附表所示之時間、地點，經徵得甲 女
    同意，以其陰莖插入甲 女陰道之方式，對甲 女為性交行為，
    得逞共計16次。嗣甲 女因離家行方不明，經註記為失蹤人口
    ，於99年1 月12日為警尋獲，始查悉上情。
二、案經甲 女之母代號00000000甲 （真實姓名年籍詳卷，下稱B
    女）訴由臺北縣政府警察局新莊分局移請臺灣板橋地方法院
    檢察署檢察官偵查起訴。
    理  由
一、本案被告乙○○所犯係死刑、無期徒刑或最輕本刑為三年以
    上有期徒刑以外之罪，於本院準備程序進行中，被告先就被
    訴事實為有罪之陳述，經本院告知簡式審判程序之旨，並聽
    取公訴人、被告之意見後，由本院合議庭依刑事訴訟法第27
    3 條之1 第1 項規定，裁定由受命法官獨任進行簡式審判程
    序，合先敘明。
二、上開犯罪事實，業據被告於偵訊及本院審理中坦承不諱，核
    與證人Ａ女於警詢、偵訊中證述情節大致相符，並有Ａ女代
    號與真實姓名年籍對照表、亞東紀念醫院99年1 月12日第甲0
    6817號受理疑似性侵害事件驗傷診斷證書各1 份在卷可稽，
    堪認被告上開具任意性自白，係與事實相符，堪能採信。本
    案事證明確，被告犯行洵堪認定，應予依法論科。
三、被告於事實欄一及附表所示之該期間，明知Ａ女為14以上未
    滿16歲之女子，仍與Ａ女為性交行為，核其所為，係犯刑法
    第227 條第3 項之對於14歲以上未滿16歲之女子為性交罪。
    又被告雖於事實欄一及附表所示之時、地，先後對Ａ女為16
    次性交行為，惟依甲 女於偵查中證述：被告係伊的男朋友，
    伊與被告從98年10月2 日開始交往，伊與被告是男女朋友，
    所以是在合意情況下發生性行為等語（99年度偵字第5620號
    卷第19頁），是被告與甲 女合意發生性交行為，係基於男女
    交往關係下，自附表所示98年11月3 日至99年1 月10日止，
    而前後相續為之，是被告應係基於單一之性交犯意，而以單
    一行為，接續進行該同一犯罪，是其上開16次性交舉動，均
    屬其犯罪行為之一部，接續的侵害同一法益，為實質上一罪
    ，屬接續犯，而僅應論以一罪。爰審酌本案雖係男女交往過
    程中合意情形下所之情慾行為，惟被告既已經滿18歲且明知
    Ａ女之年齡，宜應克制其慾念，是其本案所為，仍屬非是，
    茲斟酌被告犯後坦承犯行且Ａ女之法定代理人B 女當庭表示
    已與被告私下和解，不需請求被告為民事賠償，願意給被告
    一次機會之情形，並參酌其犯案動機、本案犯行所造成之危
    害等一切情狀，量處如主文所示之刑，以資懲儆。
四、末查，被告前未因犯罪而受裁判，有臺灣高等法院被告全國
    前案紀錄表在卷可查，其因甫滿18歲而思慮不周，致犯本罪
    ，惟犯後坦承犯行，尚知悔悟，且Ａ女之法定代理人B 女於
    本院審理時當庭表示已與被告私下和解，不需請求被告為民
    事賠償，願意給被告一次機會，並給予被告緩刑之情形下，
    信其經此追訴審判後，當知警惕而無再犯之虞，本院綜核上
    開各情後，認對其宣告之刑以暫不執行為適當，爰依刑法第
    74條第1 項第1 款規定，宣告緩刑如主文。又為期被告能於
    服務社會中建立正確價值觀、強化法治觀念，爰依刑法第74
    條第2 項第5 款之規定命其應向檢察官指定之政府機關、政
    府機構、行政法人、社區或其他符合公益目的之機構或團體
    提供100 小時之義務勞務。末查，犯刑法第91條之1 所列之
    罪（包括同法第227 條在內），或執行刑法第74條第2 項第
    5 款至第8 款所定之事項，而受緩刑之宣告者，應於緩刑期
    間付保護管束，刑法第93條第1 項第1 款、第2 款分別定有
    明文。爰依上開規定，併為緩刑期間付保護管束之諭知。
據上論斷，應依應依刑事訴訟法第273 條之1 第1 項、第299 條
第1 項前段，刑法第227 條第3 項、第74條第1 項第1 款、第2
項第5 款、第93 條 第1 項第1 款、第2 款，判決如主文。
本案經檢察官朱俊銘到庭執行職務。
中    華    民    國    98    年     4    月    23    日
                  刑事第十三庭  法  官   方鴻愷
以上正本證明與原本無異。
如不服本判決，應於判決送達後10日內敘明上訴理由，向本院提
出上訴狀 (應附繕本) ，上訴於臺灣高等法院。其未敘述上訴理
由者，應於上訴期間屆滿後20日內向本院補提理由書「切勿逕送
上級法院」。
                                書記官   江怡萱   
中    華    民    國    99    年    4     月    27    日
附表：
┌───┬─────────┬─────────────┐
│次數  │時間              │地點                      │
├───┼─────────┼─────────────┤
│第一次│98年11月3日晚間9時│臺北縣三峽鎮○○路被告友人│
│      │許                │住處                      │
├───┼─────────┼─────────────┤
│第二次│98年11月上旬某日晚│臺北縣泰山鄉○○路○段9弄6 │
│至第五│間                │巷16號1樓被告居所         │
│次    │                  │                          │
├───┼─────────┼─────────────┤
│第六次│98年11月下旬某日晚│臺北縣土城市○○街32巷1號6│
│至第八│間                │樓出租套房                │
│次    │                  │                          │
├───┼─────────┼─────────────┤
│第九次│98年12月1日22時許 │臺北縣新莊市○○路897號5樓│
│      │                  │之3被告租屋處             │
├───┼─────────┼─────────────┤
│第十次│98年12月中旬某日晚│臺北縣新莊市○○路897號5樓│
│至第十│間                │之3被告租屋處             │
│五次  │                  │                          │
├───┼─────────┼─────────────┤
│第十六│99年1月10日23時30 │臺北縣新莊市○○路897號5樓│
│次    │分許              │之3被告租屋處             │
│      │                  │                          │
└───┴─────────┴─────────────┘
附錄：本案論罪科刑法條全文：
刑法第227 條
對於未滿十四歲之男女為性交者，處三年以上十年以下有期徒刑
。
對於未滿十四歲之男女為猥褻之行為者，處六個月以上五年以下
有期徒刑。
對於十四歲以上未滿十六歲之男女為性交者，處七年以下有期徒
刑。
對於十四歲以上未滿十六歲之男女為猥褻之行為者，處三年以下
有期徒刑。第一項、第三項之未遂犯罰之。

司法院資訊處製作；財團法人民間司法改革基金會備份。
